【裁判字號】    89,易緝,259
【裁判日期】    891211
【裁判案由】    竊盜
【裁判全文】
臺灣板橋地方法院刑事判決                        八十九年度易緝字第二五九號
    公  訴  人  臺灣板橋地方法院檢察署檢察官
    被      告  甲○○
右列被告因竊盜案件，經檢察官提起公訴（八十八年度偵字第二二六七三號），本院
判決如左：
    主  文
甲○○竊盜，累犯，處拘役參拾日。
    事  實
一、甲○○曾於民國八十三年間因竊盜案件，經本院以八十三年度訴字第一０五六號
    判決處有期徒刑九月，嗣經臺灣高等法院以八十三年度上訴字第六六五五號判決
    及最高法院以八十四年度台上字第二一三五號判決分別駁回上訴確定，於八十五
    年四月十一日執行完畢，仍不知悔改，意圖為自己不法之所有，於八十八年十月
    八日下午二時四十分許，至台北縣鶯歌鎮○○路一七五巷十號王子窯業股份有公
    司已停業且無人看守之工廠，從已傾倒毀壞之圍牆破洞進入該工廠內竊取該公司
    所有之東元牌三相變速馬達一台（價值約新台幣一萬元）。嗣於八十八年十月八
    日下午三時許，甲○○騎乘機車附載上開馬達行經台北縣鶯歌鎮○○路與永和街
    口時，為警查獲。
二、案經臺北縣警察局三峽分局報請臺灣板橋地方法院檢察署檢察官偵查起訴。
    理  由
一、右揭事實，業據被告甲○○於警訊時自白不諱，核與證人即王子窯業股份有限公
    司之副理乙○○於本院審理時具結證述之情節相符，並有乙○○領回上開馬達之
    贓物認領保管單一紙附卷可稽。被告嗣後翻異前供否認竊盜，辯稱：伊係在王子
    窯業股份有限公司之工廠外面撿到上開馬達的云云，應係畏罪卸責之詞，不足採
    信。本件事證明確，被告之犯行洵堪認定。
二、核被告所為，係犯刑法第三百二十條第一項之普通竊盜罪。又上開馬達係屬王子
    窯業股份有限公司所有，被告係從已傾倒毀壞之圍牆破洞進入該工廠內竊取該馬
    達等情，已據證人乙○○供明在卷，公訴人認該馬達屬乙○○所有，且被告係從
    該工廠後門進入行竊云云，容有違誤，應予指明。末查被告有事實欄所載之犯罪
    前科及受有期徒刑執行完畢之事實，有台灣高等法院檢察署刑案紀錄簡覆表一份
    在卷足憑，其於有期徒刑執行完畢後，五年以內再犯本案法定刑含有期徒刑之罪
    ，為累犯，應依法加重其刑。爰審酌被告之素行（見卷附臺灣高等法院檢察署刑
    案紀錄簡覆表）、犯罪之動機、目的、手段、所竊得之財物價值及犯後態度等一
    切情狀，量處如主文所示之刑。
據上論斷，應依刑事訴訟法第二百九十九條第一項前段，刑法三百二十條第一項、第
四十七條，罰金罰鍰提高標準條例第一條前段，判決如主文。
本案經檢察官毛有增到庭執行職務。
中    華    民    國      八十九      年     十二     月        八      日
                                 臺灣板橋地方法院刑事第三庭
     法  官  樊  季  康
右正本證明與原本無異。
如不服本判決，應於判決送達後十日內，向本院提出上訴狀。
                                     書記官  馬  秀  芳
中    華    民    國      八十九      年     十二     月        十二    日
附錄本案論罪科刑主要法條：
刑法第三百二十條第一項
意圖為自己或第三人不法之所有，而竊取他人之動產者，為竊盜罪，處五年以下有期
徒刑、拘役或五百元以下罰金。
意圖為自己或第三人不法利益，而竊佔他人之不動產者，依前項之規定處斷。
前二項之未遂犯罰之。


司法院資訊處製作；財團法人民間司法改革基金會備份。
